臺灣高雄地方法院刑事判決　　　　　　　　　　　　　　九十一年度易字第七八號
　　公　訴　人　臺灣高雄地方法院檢察署檢察官
　　被　　　告　甲○○
右列被告因違反電子遊戲場業管理條例案件，經檢察官聲請簡易判決處刑（九十年度
偵字第一六一三二號）及移送併辦（九十年度偵字第二一三七八號），惟本院高雄簡
易庭認本案不宜以簡易判決處刑，移送本院改依通常訴訟程序審理，本院判決如左：
    主  文
甲○○連續違反未依電子遊戲場業管理條例規定辦理營利事業登記者，不得經營電子
遊戲場業之規定，處拘役伍拾日，如易科罰金，以參佰元折算壹日。
扣案之賭博機具幸運滿貫、滿貫大亨及金象王等機具之ＩＣ板各壹塊，及電子遊戲機
具魔術方塊之ＩＣ板肆塊、超世紀賓果之ＩＣ板貳塊、滿貫大亨之ＩＣ板貳塊、春秋
三代之ＩＣ板壹塊、金象王之ＩＣ板壹塊及亞運大會之ＩＣ板壹塊，均沒收。
    事  實
一、甲○○明知經營電子遊戲場業，應依電子遊戲場業管理條例相關規定，向主管機
    關申請核發電子遊戲場業之營利事業登記，竟基於經營電子遊戲場業之概括犯意
    先於民國九十年八月五日起，在高雄縣鳳山市○○○路二六號大奶ＢＡＲ泡沫紅
    茶店之公眾得出入之場所內，擺設娛樂類電子遊戲機具魔術方塊四台及亞運大會
    一台，供不特定客人消費打玩，並擺設賭博性機具幸運滿貫、滿貫大亨及金象王
    各一台，與至該泡沫紅茶店之不特定賭客賭博，其賭博方式，係以一比一比率將
    現金兌換分數後，由賭客在賭博機具上投幣押分打玩，賭客若押中則可依積分按
    一比一比率洗分以兌換現金，甲○○以此方式與不特定賭客賭博計二至三次，所
    得利益約新台幣（下同）數百元，嗣於九十年八月九日十七時二十五分許，為警
    在上揭泡沫紅茶店內當場查獲（惟前揭甲○○所有之電子遊戲機具魔術方塊四台
    及亞運大會一台，以及賭博性機具幸運滿貫、滿貫大亨及金象王各一台，警方均
    未扣案）。甲○○復承前經營電子遊戲場業之概括犯意，於九十年十月一日起，
    在高雄縣鳳山市○○○路一Ｏ二號大日商店內，擺設娛樂類電子遊戲機具超世紀
    賓果二台、滿貫大亨二台、春秋三代一台、金象王一台，供不特定客人消費打玩
    ，嗣於九十年十月三日十八時二十分許，在上揭大日商店內，為警當場查獲（前
    揭超世紀賓果等六台電子遊戲機具，警方亦未扣案）。
二、案經高雄縣政府函送台灣高雄地方法院檢察署檢察官偵查起訴及移送併辦，惟本
    院高雄簡易庭認本案不宜以簡易判決處刑，移送本院改依通常訴訟程序審理。
    理  由
一、右揭事實，業據被告甲○○於警訊及偵審中均坦白承認，復有高雄縣警察局鳳山
    分局現場檢查紀錄表二紙及查獲時現場照片三張在卷可憑，是被告之自白與事實
    相符，本案事證明確，其有右揭違法經營電子遊戲場業及在公眾得出入之場所內
    賭博財物之犯行，均應堪認定。
二、查電子遊戲場業管理條例所稱電子遊戲場業，係指設置電子遊戲機供不特定人益
    智娛樂之營利事業，電子遊戲場業管理條例第三條定有明文。而依該條文規定，
    並未限制需擺設多少電子遊戲機具，始為該條例所謂「電子遊戲場業」，因此不
    論該商店之規模如何？只要店家有擺設電子遊戲機供人玩樂，均應視為電子遊戲
    場業，即未以經營之規模大小為認定標準。是核被告所為，就於前揭大奶ＢＡＲ
    大奶ＢＡＲ泡沫紅茶店及大日商店內，擺設娛樂類電子遊戲機具，供不特客人消
    費打玩部分，係違反電子遊戲場業管理條例第十五條之未依電子遊戲場業管理條
    例規定辦理營利事業登記者，不得經營電子遊戲場業之規定，應依同條例第二十
    二條之規定論處，另就於大奶ＢＡＲ泡沫紅茶店內，擺設賭博性機具，與不特定
    賭客賭博財物部分，係犯刑法第二百六十六條第一項之在公眾得出入之場所賭博
    財物罪。被告前揭先後在大奶ＢＡＲ泡沫紅茶店及大日商店內，違法經營電子遊
    戲場業之犯行，時間緊接，方法相同，均係違反電子遊戲場業管理條例第十五條
    之未依電子遊戲場業管理條例規定辦理營利事業登記者，不得營電子遊戲場業之
    規定，顯係基於概括犯意為之，應依連續犯規定論以一罪，並依法加重其刑。被
    告同時在大奶ＢＡＲ泡沫紅茶店內擺設娛樂性電子遊戲機具及賭博性機具，供人
    玩樂及賭博財物，是被告以一行為同時觸犯前述連續違反電子遊戲場業管理條例
    第二十二條之罪及刑法第二百六十六條第一項之在公眾得出入之場所賭博財物罪
    ，為想像競合犯，應從一重之電子遊戲場業管理條例第二十二條之罪論處。查公
    訴人以九十年度偵字第二一三七八移送本院併辦部分犯行（即被告於大日商店內
    擺設前揭六台娛樂性電子遊戲機具之犯行），與公訴人聲請簡易判決處刑部分，
    有連續犯之裁判上一罪關係，本院自應就公訴人移送併辦部分一併加以裁判，另
    公訴人雖未就被告所犯前揭刑法第二百六十六條第一項之在公眾得出入之場所賭
    博財物罪之犯行提起公訴，惟被告此部分犯行與前揭論罪科刑之電子遊戲場業管
    理條例第二十二條之罪，有想像競合犯之裁判上一罪關係，本院自亦應一併加以
    裁判。爰審酌被告犯後均坦承犯行，顯見有悔意，且被告二處擺設之娛樂性電子
    遊戲機具總計僅十一台，規模不大，經營時間亦僅三、四日即為警查獲，且被告
    賭博性機具亦僅三台，與賭客賭博約二至三次，所得利益僅數百元，是被告犯罪
    情節尚屬輕微，與其他一切情狀，量處如主文所示之刑，並諭知易科罰金之折算
    標準。查被告前揭所有之娛樂性電子遊戲機具魔術方塊四台、超世紀賓果二台、
    滿貫大亨二台、春秋三代一台、金象王一台及亞運大會一台，均係供被告犯罪所
    用之物，業據被告供承在卷，雖警方漏未扣案，且經本院訊問被告，被告自承前
    揭十一台娛樂性電子遊戲機具之ＩＣ板均已賣予他人，機殼部分則已丟棄等情，
    惟前揭十一台娛樂性電子遊戲機具之ＩＣ板雖經被告賣予他人，然並無證據證明
    該ＩＣ板業已滅失，仍應依刑法第三十八條第一項第二款規定，宣告沒收，而機
    殼部分則遭被告丟棄，應認已滅失，本院爰不予宣告沒收，另前揭被告所有賭博
    性機具幸運滿貫、滿貫大亨及金象王等各一台，係供被告賭博之器具，雖被告亦
    供承此三台機具之ＩＣ板均已賣予他人，機殼部分則已丟棄等語，惟ＩＣ板部分
    並無證據證明已滅失，應依刑法第二百六十六條第二項規定，宣告沒收，另機殼
    部分則已遭被告丟棄，應認已滅失，爰不予宣告沒收，一併敘明。
據上論斷，應依刑事訴訟法第二百九十九條第一項前段、第四百五十二條，電子遊戲
場業管理條例第二十二條，刑法第十一條前段、五十六條、第二百六十六條第一項、
第二項、第五十五條、第四十一條第一項、第三十八條第一項第二款，罰金罰鍰提高
標準條例第一條前段、第二條，判決如主文。
本案經檢察官郭武義到庭執行職務。
中      華      民      國      九十一      年    四      月     十七   日
                                    臺灣高雄地方法院刑事第三庭
                                            審判長法  官    裕斗
                                                  法  官    柯彩燕
                                                  法  官    呂憲雄
右正本證明與原本無異。
如不服本判決，應於判決送達後十日內，向本院提出上訴狀。
                                                  書記官    黃進遠
中    華    民    國      九十一      年      四      月      十八      日
